臺灣雲林地方法院民事小額判決
110年度虎小字第323號
原      告  良京實業股份有限公司

法定代理人  平川秀一郎

訴訟代理人  陳世忠  


被      告  廖家揚即廖田翔

訴訟代理人  廖珮吟  
上列當事人間請求清償債務事件，本院於中華民國111年3月25日
言詞辯論終結，判決如下：
    主  文
被告應給付原告新臺幣玖萬肆仟參佰陸拾壹元，及自民國一百零
五年十二月十七日起至清償日止，按週年利率百分之十五計算之
利息，暨新臺幣壹元之違約金。
原告其餘之訴駁回。
訴訟費用新臺幣壹仟元由被告負擔。
本判決原告勝訴部分得假執行。
    理由要領
一、利息、紅利、租金、贍養費、退職金及其他一年或不及一年
    之定期給付債權，其各期給付請求權，因五年間不行使而消
    滅；時效完成後，債務人得拒絕給付，民法第126條、第144
    條第1項分別有明文規定。經查，被告就本件利息請求為時
    效抗辯，而原告係於民國110年12月17日起訴繫屬於本院，
    有起訴狀上本院收文章日期戳印可稽，是原告請求自本件起
    訴日回溯超過5年部分之利息，均已罹於時效，原告復未提
    出其他證據證明有中斷時效之事由，是被告就上開利息部分
    主張時效抗辯並拒絕此部分之給付，為有理由。
二、約定之違約金額過高者，法院得減至相當之數額，民法第25
    2條定有明文。約定之違約金如有過高情事，法院即得依此
    規定核減至相當之數額，並無應待至債權人給付後始得核減
    之限制。此項核減，法院得以職權為之，亦得由債務人訴請
    法院核減（最高法院79年度台上字第1612號判決意旨參照）
    。又民法第205條於110年1月20日修正、同年7月20日施行，
    修正後所定約定利率上限為週年16％。原告請求自96年2月11
    日起至清償日止之違約金部分，本院審酌本件小額循環信用
    貸款約定利息為週年利率15％，遠較法定遲延利息週年利率5
    ％或目前一般金融機構信用放款利率為高，實屬高利，且若
    按原告請求之週年利率15％計算10％、20％違約金，加計利息
    分別為16.5％、18％，其「實質利率」總和已逾修正後民法第
    205條所定法定最高週年利率16％，又無收取期限之限制，對
    被告殊非公允，再考量原告因被告遲延給付，除受有利息損
    失外，並未舉證受有其他損害，以及近年來國內貨幣市場之
    利率已大幅調降等情，認原告請求之違約金顯然偏高，故本
    件違約金應酌減為新臺幣1元，始為適當，逾該部分之違約
    金請求，即不能准許。
中　　華　　民　　國　　111 　年　　4 　　月　　8 　　日
                  虎尾簡易庭  法  官　黃麗文
以上正本證明與原本無異。
如不服本判決，應於送達後20日內，以判決違背法令為理由，向
本院虎尾簡易庭提出上訴狀並表明上訴理由（上訴理由應記載原
判決所違背之法令及其具體內容、依訴訟資料可認為原判決有違
背法令之具體事實）。如於本判決宣示後送達前提起上訴者，應
於判決送達後20日內補提上訴理由書（須附繕本）。如委任律師
提起上訴者，應一併繳納上訴審裁判費。
中　　華　　民　　國　　111 　年　　4 　　月　　8 　　日
                              書記官  曾鈺仁